---
title: "Barbie vs Openheimer"
author: "Zehra İrem ÇAKMAK"
date: "2024-04-01"
output:
  html_document:
    toc: true
  word_document:
    toc: true
---
# Barbi vs Oppenheimer Emoji Analizi

$\color{purple}{\text{Barbie ve Oppenheimer filmlerinin fragmanlarına gelen yorumlar üzerinden karşılaştırmalı emoji analizi yapalım.}}$ 

## Verilerin Çekildiği Youtube Videoları

<iframe src="https://www.youtube.com/embed/pBk4NYhWNMM" width="640" height="360" data-external= "1" > </iframe>


<iframe src="https://www.youtube.com/embed/uYPbbksJxIg" width="640" height="360" data-external= "1" > </iframe>



# Kullanılan kütüphaneler

```{r, warning=FALSE, message=FALSE}
library(stringi)
library(dplyr)
library(ggplot2)
library(emojifont)
library(showtext)
library(gridExtra)
library(htmltools)
library(wordcloud2)
```

## Önceden Çekmiş Olduğumuz Fragman Verilerini Okutuyoruz

```{r}
barbie_tum_yorumlar<- read.csv(file.choose(),header = T, sep = ",")
```

```{r}
oppenheimer_tum_yorumlar <- read.csv(file.choose(),header = T, sep = ",")
```

### Çekilen Yorumların Emojilerini Ayıklıyoruz

```{r}
barbie_emoji <- stringi::stri_extract_all_regex(barbie_tum_yorumlar$textOriginal, "\\p{So}")
```

```{r}
oppenheimer_emoji <- stringi::stri_extract_all_regex(oppenheimer_tum_yorumlar$textOriginal, "\\p{So}")
```

### Filmler İçin Emoji Tablosu Yapıyoruz

```{r}
barbie_emoji_tablosu <- table(unlist(barbie_emoji))
barbie_emoji_df <- data.frame(emoji = names(barbie_emoji_tablosu),
                       tekrar_sayisi = as.numeric(barbie_emoji_tablosu)) %>%
  arrange(desc(tekrar_sayisi)) %>%
  slice_head(n = 30)

```

```{r}
oppenheimer_emoji_tablosu <- table(unlist(oppenheimer_emoji))
oppenheimer_emoji_df <- data.frame(emoji = names(oppenheimer_emoji_tablosu),
                       tekrar_sayisi = as.numeric(oppenheimer_emoji_tablosu)) %>%
  arrange(desc(tekrar_sayisi)) %>%
  slice_head(n = 30)

```

### En Çok Kullanılan 30 Emojiyi Görmek İçin Tablo Yapıyoruz

```{r}
barbie_grafik <- ggplot(barbie_emoji_df, aes(x = emoji, y = tekrar_sayisi)) +
  geom_col(fill = 'pink') +
  geom_text(aes(label = emoji), vjust = -0.1, family="EmojiOne", size = 9,color='purple') +
  labs(title = "Barbie En Çok Tekrar Edilen 30 Emoji Dağılımı",
       x = "Emoji",
       y = "Tekrar Sayısı") +
  theme_minimal() +
  theme(legend.position = "none", 
        axis.text.x = element_blank(),
        axis.ticks.x = element_blank())
barbie_grafik
```

<img src="barbie.jfif" alt="assad">


```{r}
oppenheimer_grafik <- ggplot(oppenheimer_emoji_df, aes(x = emoji, y = tekrar_sayisi)) +
  geom_col(fill = 'grey') +
  geom_text(aes(label = emoji), vjust = -0.1, family="EmojiOne", size = 9, color='black') +
  labs(title = "Oppenheimer En Çok Tekrar Edilen 30 Emoji Dağılımı",
       x = "Emoji",
       y = "Tekrar Sayısı") +
  theme_minimal() +
  theme(legend.position = "none", 
        axis.text.x = element_blank(),
        axis.ticks.x = element_blank())
oppenheimer_grafik

```

<img src="oppenheimer.jfif" alt="assad">

```{r}
combined_plots <- grid.arrange(barbie_grafik, oppenheimer_grafik, ncol = 1.5)
print(combined_plots)
```

### En Çok Kullanılan Emojilerin Kelime Bulutu


<h1>$\color{pink}{\text{Barbie Emoji Bulutu}}$</h1>


```{r}
a = wordcloud2::wordcloud2(barbie_emoji_df,color = "pink",size = 1.5)

htmlwidgets::saveWidget(widget = a,
                        file = "a.html",
                        selfcontained = TRUE)

```

<iframe src = "a.html" width = "1000" height = "1000"></iframe>


<h1>$\color{brown}{\text{Oppenheimer Emoji Bulutu}}$</h1>

```{r}
b = wordcloud2::wordcloud2(oppenheimer_emoji_df,color = "grey",size=1.5)

htmlwidgets::saveWidget(widget = b,
                        file = "b.html",
                        selfcontained = TRUE)
```

<iframe src = "b.html" width = "1000" height = "1000"></iframe>
